臺灣屏東地方法院刑事判決　　　　　　　　96年度訴字第57號
公　訴　人　臺灣屏東地方法院檢察署檢察官
被　　　告　甲○○
上列被告因違反毒品危害防制條例案件，經檢察官提起公訴（95
年度毒偵字第1969號），嗣被告於本院準備程序進行中先就被訴
事實為有罪之陳述，本院告知被告簡式審判程序之旨，並聽取當
事人之意見後，裁定改由受命法官獨任依簡式審判程序審理，判
決如下：
    主  文
甲○○施用第一級毒品，累犯，處有期徒刑壹年肆月。扣案之第
一級毒品海洛因壹包（驗餘淨重貳點貳柒公克，空裝袋重零點貳
玖公克）及甲基安非他命壹包（毛重拾壹公克），均沒收銷燬之
。
    事  實
一、甲○○前因施用第一級、第二級毒品案件，經本院裁定送觀
    察、勒戒，經評定有繼續施用毒品之傾向，再經本院以89年
    度毒聲字第1779號裁定令入戒治處所施以強制戒治，刑責部
    分則經本院以89年度易字第1058號判決分別判處有期徒刑8
    月、6 月，應執行有期徒刑1 年確定，嗣因戒治成效良好，
    經本院以90年度毒聲字第99號裁定停止戒治付保護管束，復
    因違反保護管束情節重大，經本院以90年度毒聲字第622 號
    裁定撤銷前開停止戒治裁定，其復入戒治處所執行強制戒治
    ，於民國91年2 月20日戒治期滿出所，轉入臺灣高雄女子監
    獄執行前開有期徒刑1 年刑期，而於92年25月3 日縮刑期滿
    執行完畢；另於90年間，因違反毒品危害防制條例案件（施
    用第一級、第二級毒品），經臺灣高等法院高雄分院以92年
    度上訴字第569 號判決分別判處有期徒刑9 月、6 月，應執
    行有期徒刑1 年2 月確定，而於95年8 月26日縮刑期滿執行
    完畢。詎仍不知悔改、戒絕毒品，明知海洛因及甲基安非他
    命分別經公告列為毒品危害防制條例第2 條第2 項第1 、2
    款之第一級毒品與第二級毒品，竟基於施用第一級毒品海洛
    因及第二級毒品甲基安非他命之犯意，於95年11月28日上午
    9 時30分許，在位於屏東縣恆春鎮水泉里之上水泉飯店之
    202 室，以將海洛因與甲基安非他命混合置入注射針筒內，
    摻水稀釋後注射手臂血管之方式，同時施用海洛因及甲基安
    非他命1 次。嗣於95年11月29日下午6 時20分許，為警在屏
    東縣恆春鎮○○路段查獲，將其帶回警局後，其主動將其身
    上攜帶之海洛因1 包（驗餘淨重2.27公克，空裝袋重0.29公
    克）及甲基安非他命1 包（毛重11公克）取出交由警方扣案
    ，而查知上情。
二、案經屏東縣警察局恆春分局報告臺灣屏東地方法院檢察署檢
    察官偵查起訴。
    理  由
一、本件被告甲○○所犯係死刑、無期徒刑、最輕本刑為3 年以
    上有期徒刑以外之罪，其於本院準備程序中就被訴事實為有
    罪之陳述，經本院合議庭裁定由受命法官獨任依簡式審判程
    序，先予敘明。
二、上揭事實，業據被告坦承不諱，而警方將查獲時所採集之尿
    液檢體送鑑定，結果確呈嗎啡及甲基安非他命陽性反應，有
    台灣檢驗科技股份有限公司95年12月13日KH2006C0000000號
    濫用藥物尿液檢驗報告1 份在卷足憑（見偵卷第10頁），另
    扣案之白色粉末1 包經送法務部調查局鑑定結果，認確含海
    洛因成分，有該局95年12月29日調科壹字第09523052700 號
    鑑定通知書在卷可證（見本院卷第頁），扣案之白色晶體1
    包，經鑑驗結果，確呈安非他命陽性反應，有屏東縣警察局
    初步檢驗報告單1 份在卷可證（見警卷第29頁），此外復有
    扣押筆錄、扣押物品目錄表及查獲現場相片等在卷可佐，被
    告自白顯與事實相符。再查被告因施用毒品案件，經本院裁
    定送觀察、勒戒，經評定認有繼續施用毒品之傾向，經本院
    以89年度毒聲字第1779號裁定令入戒治處所施以強制戒治，
    刑責部分則經本院以89年度易字第1058號判決分別判處有期
    徒刑8 月、6 月，應執行有期徒刑1 年確定，嗣因戒治成效
    良好，經本院以90年度毒聲字第99號裁定停止戒治付保護管
    束，復因違反保護管束情節重大，經本院以90年度毒聲字第
    622 號裁定撤銷前開停止戒治裁定，其復入戒治處所執行強
    制戒治，於民國91年2 月20日戒治期滿出所，轉入臺灣高雄
    女子監獄執行前開有期徒刑1 年刑期，而於92年25月3 日縮
    刑期滿執行完畢；另於90年間，因違反毒品危害防制條例案
    件（施用第一級、第二級毒品），經臺灣高等法院高雄分院
    以92年度上訴字第569 號判決分別判處有期徒刑9 月、6 月
    ，應執行有期徒刑1 年2 月確定，而於95年8 月26日縮刑期
    滿執行完畢之事實，有臺灣屏東地方法院檢察署刑案資料查
    註紀錄表、臺灣高等法院被告全國前案紀錄表各1 份在卷可
    按，是被告於強制戒治完畢後5 年內再犯本件施用第一級毒
    品、第二級毒品犯行，事證明確，應予依法論科。
三、查海洛因、甲基安非他命分屬毒品危害防制條例第2 條第2
    項第1 款、第2 款所規定之第一級毒品及第二級毒品。是核
    被告所為，係犯毒品危害防制條例第10條第1 項施用第一級
    毒品及同條第2 項之施用第二級毒品罪。其持有毒品復進而
    施用，持有毒品之低度行為，均為施用毒品之高度行為所吸
    收，不另論罪。其以一施用行為同時施用海洛因及甲基安非
    他命，為想像競合犯，應從一重之施用第一級毒品罪處斷；
    檢察官起訴事實既亦認定被告將海洛因及甲基安非他命混合
    施用，卻認為應予分論併罰，顯有誤會，併此敘明。又被告
    前有如事實欄所示之科刑及執行情形，有臺灣屏東地方法院
    檢察署刑案資料查註紀錄表、臺灣高等法院被告全國前案紀
    錄表各1 份在卷可憑，其於5 年內故意再犯本件有期徒刑以
    上之罪，為累犯，應依刑法第47條第1 項規定加重其刑。爰
    審酌被告施用毒品，足以戕害其身心，滋生其他犯罪，前有
    多次施用毒品前科，且於前案執行完畢後旋犯下本件犯行，
    顯見其自制力甚差、無悔悟之心；惟念其犯後坦承犯行，態
    度良好，且施用毒品行為於本質上係屬自我戕害行為，反社
    會性之程度尚屬較低等一切情狀，量處如主文所示之刑。至
    扣案之海洛因1 包（驗餘淨重2.27公克，空裝袋重0.29公克
    ）及安非他命1 包（毛重11公克），為查獲之毒品（包裝袋
    部分，因分別沾有第一級毒品及第二級毒品，已與毒品無法
    析離，應整體視為毒品），均應依毒品危害防制條例第18條
    第1 項規定，宣告沒收銷燬之。
據上論斷，應依刑事訴訟法第273 條之1 第1 項、第299 條第1
項前段，毒品危害防制條例第10條第1 項、第2 項、第18條第1
項前段，刑法第11條、第55條、第47條第1 項，判決如主文。
本案經檢察官陳川傑到庭執行職務。
中　　華　　民　　國　　96　　年　   6　　月　　6 　　日
                  刑事第五庭    法  官  陳秀慧
以上正本證明與原本無異。
如不服本判決應於收受本判決送達後十日內向本院提出上訴書狀，
其未敘述上訴理由者，並得於提起上訴後十日內向本院補提理由
書狀（均須按他造當事人之人數附繕本）「切勿逕送上級法院」
。
                                書記官  溫訓暖
中　　華　　民　　國　　96　　年　　6 　　月　　6 　　日
附錄本判決論罪科刑法條：
毒品危害防制條例第10條第1、2項：
施用第一級毒品者，處6月以上5年以下有期徒刑。
施用第二級毒品者，處 3 年以下有期徒刑。
